臺灣宜蘭地方法院刑事判決　　　　　　96年度易字第145號
公　訴　人　臺灣宜蘭地方法院檢察署檢察官
被　　　告　甲○○
上列被告因毒品危害防制條例案件，經檢察官提起公訴（96年度
毒偵字第22號），被告為有罪之陳述，爰依簡式審判程序判決如
下：
    主  文
甲○○施用第二級毒品，累犯，處有期徒刑柒月。
    事  實
一、甲○○前曾於民國88年間因施用毒品案件，經本院88年度毒
    聲字第319號裁定送觀察、勒戒後，認無繼續施用毒品傾向
    ，於88年9月7日執行完畢釋放，並經台灣宜蘭地方法院檢察
    署檢察官以88年度偵緝字第349號、88年度毒偵字第18號為
    不起訴處分確定；又於90年間因施用毒品案件，經本院以90
    年毒聲字第439號裁定送觀察、勒戒後，認無繼續施用毒品
    傾向，於90年8月10日執行完畢釋放，並經台灣宜蘭地方法
    院檢察署檢察官以90年度毒偵字第883號為不起訴處分確定
    ；再因施用毒品案件，經本院92年度毒聲字第80號裁定令入
    戒治處所強制戒治，於93年1月9日，因毒品危害防制條例修
    正報結，並經台灣宜蘭地方法院檢察署檢察官以92年度毒偵
    字第60號提起公訴，經本院於92年4月16日以92年度易字第
    85號判處有期徒刑七月，於同年5月5日確定，另於92年間因
    竊盜、詐欺等案件，分別經本院判處有期徒刑四月及五月確
    定，經定應執行刑為有期徒刑一年三月確定，於94年1月8日
    縮短刑期執行完畢。竟仍不知悔改，復於五年內，再基於反
    覆施用第二級毒品安非他命之單一行為決意，自95年9 月間
    起，至96年5月24日下午一時許，平均約每三、四天一次，
    以玻璃球燃燒安非他命後吸食煙霧之方式（玻璃球使用後已
    丟棄滅失），在其宜蘭縣境內不特定之公共廁所內及宜蘭市
    東門夜市不知名之遊樂場內，施用第二級毒品安非他命多次
    。嗣於95年11月10日23時10分許及96年5月24日17時35 分，
    先後經警採尿送驗後，均呈安非他命陽性反應而查獲。
二、案經宜蘭縣警察局移送台灣宜蘭地方法院檢察署檢察官偵查
    起訴。
    理  由
一、訊據被告甲○○對於前揭施用第二級毒品安非他命之事實，
    坦承不諱。且被告於95年11月10日及96年5月24日分別被警
    查獲後，經警採集尿液送請慈濟大學濫用藥物檢驗中心檢驗
    結果，亦均呈安非他命之陽性反應，有該中心檢驗報告各一
    紙附卷可憑，被告之自白顯與事實相符，堪信為真實。被告
    前曾於民國88年間因施用毒品案件，經本院88年度毒聲字第
    319號裁定送觀察、勒戒後，認無繼續施用毒品傾向，於88
    年9月7日執行完畢釋放，並經台灣宜蘭地方法院檢察署檢察
    官以88年度偵緝字第349號、88年度毒偵字第18號為不起訴
    處分確定；又於90年間因施用毒品案件，經本院以90年毒聲
    字第439號裁定送觀察、勒戒後，認無繼續施用毒品傾向，
    於90年8月10日執行完畢釋放，並經台灣宜蘭地方法院檢察
    署檢察官以90年度毒偵字第883號為不起訴處分確定；再因
    施用毒品案件，經本院92年度毒聲字第80號裁定令入戒治處
    所強制戒治，於93年1月9日，因毒品危害防制條例修正報結
    ，並經台灣宜蘭地方法院檢察署檢察官以92年度毒偵字第60
    號提起公訴，經本院於92年4月16日以92年度易字第85 號判
    處有期徒刑七月，於同年5月5日確定，有高等法院被告全國
    前案紀錄表附卷足憑，其於五年內再犯毒品危害防制條例第
    十條第二項之罪，應堪認定，應予依法論科。
二、核被告施用第二級毒品安非他命，係犯毒品危害防制條例第
    10條第2項之施用第二級毒品罪。其持有第二級毒品之低度
    行為，為其施用第二級毒品之高度行為所吸收，不另論罪。
    另施用毒品成癮，本身即有反覆、延續性之行為特徵，如係
    在密接之一定時、地，持續實行之複次行為，倘依社會通念
    ，於客觀上認為符合一反覆、延續性之行為觀念，則於刑法
    評價上，屬學理上所稱「包括一罪」之「集合犯」，為實質
    一罪。本件被告於密接之時、地施用毒品多次，顯係基於反
    覆實行之犯意，持續實行複次之施用毒品行為，參照上開說
    明，應僅成立一罪。另查被告前曾因施用毒品案件，經台灣
    宜蘭地方法院檢察署檢察官以92年度毒偵字第60號提起公訴
    ，經本院於92年4月16日以92年度易字第85號判處有期徒刑
    七月，於同年5月5日確定，另於92 年間因竊盜、詐欺等案
    件，分別經本院判處有期徒刑四月及五月確定，經定應執行
    刑為有期徒刑一年三月確定，於94年1月8日縮短刑期執行完
    畢，有前揭台灣高等法院被告全國前案紀錄附卷足憑，其於
    受有期徒刑之執行完畢，五年內故意再犯有期徒刑以上之本
    罪，為累犯，應依累犯之規定加重其刑。爰審酌被告之品行
    ，多次施用毒品之犯罪動機、目的、手段、期間及其施用毒
    品戕害自己身心健康，對國家社會所生之危害，及其犯罪後
    態度尚稱良好，坦承施用毒品之犯行，且深知悔悟等一切情
    狀，量處如主文所示之刑。
三、起訴書就前揭犯罪事實，雖僅論列被告於95年11月10日23時
    10分許為警採尿前96小時內之某時，在不詳處所施用安非他
    命一次，餘則未予論列，惟上開事實起訴書未論列部分，與
    已論列部分，有實質上一罪之關係，為起訴效力所及，本院
    自得併予審究之，併予敘明。
據上論斷，應依刑事訴訟法第273條之1第1項、第299條第1項前
段，毒品危害防制條例第10條第2項，刑法第11條前段、第47條
第1項，判決如主文。
本案經檢察官吳志成到庭執行職務
中　　華　　民　　國　　96　　年　　6　　月　　15　　日
                  刑事第二庭法  官　 黃永勝
以上正本證明與原本無異。
如不服本判決應於收受本判決後10日內向本院提出上訴書狀，其
未敘述上訴理由者，並得於提起上訴後10日內向本院補提理由書
狀(均須按他造當事人之人數附繕本)「切勿逕送上級法院」。
                            書記官 　陳淑宜
中　　華　　民　　國　　96　　年　　6　　月　　15　　日
附錄本案論罪科刑法條全文：
毒品危害防制條例第10條
施用第一級毒品者，處 6 月以上 5 年以下有期徒刑。
施用第二級毒品者，處 3 年以下有期徒刑。
